臺灣高雄地方法院刑事判決　　　　　　　94年度訴字第1260號
公　訴　人　臺灣高雄地方法院檢察署檢察官
被　　　告　甲○○
上列被告因毒品危害防制條例案件，經檢察官提起公訴（94年度
毒偵字第337 號）及移送併案辦理（94年度毒偵字第4374號），
本院準備程序進行中，被告就被訴事實為有罪之陳述，經告知簡
式審判程序之旨，並聽取當事人之意見後，認宜以獨任進行簡式
審判程序，而裁定進行簡式審判程序審理，判決如下：
    主  文
甲○○連續施用第一級毒品，處有期徒刑捌月，扣案海洛因壹包
（淨重零點零肆公克、包裝重零點壹伍公克）沒收銷燬之，扣案
注射針筒貳支、夾鏈袋壹個均沒收之。
    事  實
一、甲○○前因施用毒品案件，經依本院89年度毒聲字第3552號
    裁定送觀察、勒戒後，認無繼續施用毒品之傾向，於89年5
    月17日釋放，並經臺灣高雄地方法院檢察署檢察官以89年度
    毒偵字第3263號為不起訴處分確定。詎仍不知悔改，明知海
    洛因業經公告列為毒品危害防制條例第2 條第2項 第1 款之
    第一級毒品，不得持有、施用，5 年內復基於施用第一級毒
    品海洛因之概括犯意，自93年11月中旬某日起，至94年5 月
    20日下午12時許止，在高雄縣林園鄉海邊，平均每1 、2 日
    1 次之頻率，以將海洛因粉末摻水，再以針筒注射之方式，
    連續施用第一級毒品海洛因數次。嗣為警先後於：
    (1)93年12月31日下午2 時30分許，在高雄縣林園鄉○○村○
    ○○路127 號前查獲，並扣得第一級毒品海洛因1 小包（淨
    重0.04公克、包裝重0.15公克）；(2)94年5 月20日下午1 時
    許，在高雄縣林園鄉○○村○○路152 巷218 巷口查獲，並
    扣得未使用之注射針筒2 支、夾鏈袋1 個等物。
二、案經高雄市政府警察局小港分局、高雄縣政府警察局林園分
    局報請台灣高雄地方法院檢察署檢察官偵查起訴及移送併案
    辦理。
    理  由
一、本件被告所犯為死刑、無期徒刑、最輕本刑為3 年以上有期
    徒刑以外之罪，其於準備程序進行中，就被訴事實為有罪之
    陳述，經告知簡式審判程序之旨，並聽取當事人之意見後，
    本院認宜以獨任進行簡式審判程序，而裁定進行簡式審判程
    序審理，合先敘明。
二、上揭事實，業據被告甲○○於本院審理中自白不諱，且其2
    次為警查獲時採驗之尿液，經分別送請高雄市立凱旋醫院、
    台灣檢驗科技股份有限公司檢驗結果，均呈嗎啡陽性反應，
    此分別有該醫院94年1 月17日檢體編號J-510 號濫用藥物尿
    液檢驗報告、警製姓名代碼對照表、該公司94年6 月6 日編
    號KＺ000000000000號濫用藥物尿液檢驗報告、警製姓名代碼
    對照表各1 紙附卷可稽。而扣案之白色粉末1 小包經送請法
    務部調查局檢驗結果，認該白色粉末含海洛因成分，淨重為
    0.04公克，有該局94年4 月20日調科壹字第220019672 號鑑
    定通知書各1 紙存卷可參，是該扣案之白色粉末1 小包係第
    一級毒品海洛因無訛。參諸醫學臨床實驗及根據英國藥學會
    出版之文獻Isolation and Indentification of Drugs乙書
    第293 頁載：海洛因經注射入人體後，在體內迅速水解成
    6-Monoacety I morphine ， 再緩緩繼續水解成嗎啡，然後
    再循嗎啡之代謝方式排出，同書第431 頁至第432 頁並載有
    ：嗎啡經注射入人體後，約50％以上於8 小時內自尿中排出
    ，至24小時排出約90％，但48小時後仍有微量可檢出等語。
    此外，按通常健康成人一次注射嗎啡15公絲，而以現行採用
    蟻醛酸試液及鉬鋑銨酸試液檢檢驗其尿液時，注射後8 小時
    內所排尿液易於檢出；8 小時至24小時，視其取尿時間及尿
    量多寡，可能檢出；至24小時以後所排之尿液，用上述方法
    已難檢出，亦據行政院衛生署藥物食品檢驗局73年11月30日
    （73）藥檢壹字第030221號函釋明確。是依上開說明，佐以
    被告前揭尿液檢驗成績書，足徵被告前開施用第一級毒品海
    洛因之自白核與事實相符，堪可採為論罪科刑之依據。另被
    告前因施用毒品案件，經依本院89年度毒聲字第3552號裁定
    送觀察、勒戒後，認無繼續施用毒品之傾向，於89年5 月17
    日釋放，並經臺灣高雄地方法院檢察署檢察官以89年度毒偵
    字第3263號為不起訴處分確定等情，有台灣高等法院被告全
    國前案紀錄表、台灣高雄地方法院檢察署刑案資料查註紀錄
    表各一紙附卷可按，其於前開執行完畢釋放後，復犯本件施
    用毒品罪，事證明確，被告上開犯行洵堪認定。
三、核被告所為，係犯毒品危害防制條例第10條第1 項之施用第
    一級毒品罪。被告先後多次施用第一級毒品海洛因之行為，
    時間緊接，方法相同，分別觸犯構成要件相同之罪名，顯係
    基於概括犯意反覆為之，為連續犯，應依刑法第56條之規定
    ，論以一罪，並加重其刑。又其施用第一級毒品前後持有該
    毒品之低度行為，應被其施用之高度行為所吸收，不另論罪
    。被告於93年12月31日為警查獲後迄至94年5 月20日間施用
    毒品之犯行，雖未經起訴然與已起訴並判決有罪部分有連續
    犯裁判上一罪之關係，應為起訴效力所及，本院自得併予審
    究。爰審酌被告前有施用毒品之不良素行，歷經觀察勒戒程
    序後，仍未能徹底戒絕毒品，且屢經查獲，隨即再犯，顯見
    意志不堅，且有失政府制定毒品危害防制條例之立法美意，
    本不宜寬貸，惟念其施用毒品乃自戕一己之身體健康，尚未
    害及他人，且犯後終知能坦承犯行等一切情狀，分別量處如
    主文所示之刑，並定其應執行刑。又扣案之白色粉末1 小包
    經送請法務部調查局檢驗結果，認該白色粉末含海洛因成分
    ，淨重0.04公克，空包裝重0.15公克，有該局94年4 月20日
    調科壹字第220019672 號鑑定通知書各1 紙存卷可參，是該
    扣案之白色粉末1 小包係第一級毒品海洛因無訛，再盛裝上
    述扣案白粉小包之空包裝袋1 個（重0.15公克），雖經法務
    部調查局就之與其所盛裝之第一級毒品海洛因分別鑑析其重
    量，有上開法務部調查局前開鑑定通知書一紙在卷可憑，惟
    因法務部調查局一般係以傾倒之方式，將包裝袋內之第一級
    毒品海洛因倒出而與包裝袋分離而稱重，必要時，輔以刮杓
    刮取袋內粉末，然無論依何種方式分離，包裝袋內均有極微
    量之第一級毒品海洛因殘留，業經法務部調查局93年3 月19
    日調科壹字第09300113060 號函釋在案，足認前揭空包裝袋
    1 個（分別重0.15公克）內含極微量第一級毒品海洛因殘留
    而無法析離，亦應整體視為查獲之第一級毒品海洛因，併依
    毒品危害防制條例第18條第1 項前段之規定，宣告沒收銷燬
    之。至扣案注射針筒2 支、夾鏈袋1 個，為被告所有，預備
    供本件犯罪所用之物，業據被告供明在卷，應依刑法第38條
    第1項第2款之規定，併予宣告沒收之。
據上論斷，應依刑事訴訟法第273 條之1 第1 項、第299 條第1
項前段，毒品危害防制條例第10條第1 項、第18條第1 項前段，
刑法第11條、第56條、第38條第1 項第2 款、第51條第9 款，判
決如主文。
本案經檢察官李廷輝到庭執行職務。
中　　華　　民　　國　　94　　年　　8 　　月　　15　　日
      鳳山刑事第二庭      法　官  胡宜如
以上正本證明與原本無異。
如不服本判決，應於判決送達後10日內，向本院提出上訴狀。
                          書記官  廖美玲
中　　華　　民　　國　　94　　年　　8 　　月　　15　　日
附錄法條：
毒品危害防制條例第10條
施用第一級毒品者，處 6 月以上 5 年以下有期徒刑。
施用第二級毒品者，處 3 年以下有期徒刑。
